# 请问下专利年费是应该计入研发费用，还是计入管理费用呢？

提问人：alony 时间：2023-05-14 15:24:52
请问下专利年费是应该计入研发费用，还是计入管理费用呢？
如果只是正常的维护年费，是不是理解为非研发相关啊？

回答人：chenyiwei
专利年费一般理解都是在无形资产达到预定可使用状态后才发生的，其目的是维持该资产现有的产出能力，而不是用于研发新产品、新技术、新工艺，因此不属于研发费用。